臺灣高等法院臺南分院刑事判決　　　　 95年度上易字第614號
上　訴　人
即　被　告　甲○○
上列上訴人因竊盜案件，不服臺灣臺南地方法院95年度易字第10
82號中華民國95年10月04日第一審判決（起訴案號：臺灣臺南地
方法院檢察署95年度偵字第12151號 ），提起上訴，被告就被訴
事實為有罪之陳述，本院裁定依簡式審判程序審理，判決如下：
    主  文
原判決關於甲○○竊盜八Ｒ─八００九號車牌及應執行刑部分均
撤銷。
甲○○竊盜（竊盜八Ｒ─八００九號車牌部分），累犯，處有期
徒刑伍月。
其餘上訴駁回。
甲○○前開撤銷改判部分所處有期徒刑伍月，暨上訴駁回部分所
處有期徒刑參月、肆月、拾月，應執行有期徒刑壹年捌月；並應
於刑之執行前令入勞動場所強制工作年。
    事  實
一、甲○○曾於民國七十一年間因竊盜罪經臺灣桃園地方法院判
    處有期徒刑一年六月並於刑前強制工作，且由臺灣高等法院
    駁回上訴確定；前案執行完畢後，再於七十七年間因竊盜罪
    經臺灣桃園地方法院判處有期徒刑一年十月確定，且於七十
    八年十二月二十六日縮刑假釋期滿執行完畢；又於八十一年
    間因竊盜罪經臺灣高等法院臺南分院分別判處有期徒刑二年
    六月並於刑前強制工作，及有期徒刑二年並於刑前強制工作
    確定，嗣就其有期徒刑部分定應執行刑為有期徒刑四年確定
    ；復於八十八年間因竊盜罪經臺灣高等法院判處有期徒刑三
    年並於刑前強制工作確定，且於九十四年十一月十日縮刑期
    滿執行完畢。詎渠犯罪成習，仍不知悔改，復分別起意為下
    列竊盜犯行：
    (一)於九十五年八月六日二十時許，在臺南縣佳里鎮○○街一
      ０八號前，見丁○○所使用登記陳永義名下之車牌號碼Ｎ
      ＥＬ─六五三號重機車〈約值新臺幣（下同）六千元〉停
      放在該處且鑰匙未取下，竟意圖為自己不法之所有，徒手
      竊取前開機車，得手後供己代步之用。
    (二)於九十五年八月六日二十一時十五分許，甲○○騎乘前開
      竊得之ＮＥＬ─六五三號機車行經臺南縣佳里鎮興化里五
      七一之五號前，見丙○○所有之車牌號碼ＴＭ─０八二二
      號自小客車（約值六萬元）停放在該處且鑰匙未取下，即
      將前開ＮＥＬ─六五三號機車棄置該處，並意圖為自己不
      法之所有，徒手竊取前開ＴＭ─０八二二號自小客車。甲
      ○○竊得前開ＴＭ─０八二二號自小客車後，於翌日上午
      駕駛前開自小客車至戊○○所經營位於臺南縣佳里鎮○○
      路四八一號之上順中古汽車商行欲出售未果，即將前開自
      小客車任意棄置路旁，經警於九十五年八月七日十三時十
      分許，在臺南縣佳里鎮○○里○○○號○道路尋獲。
    (三)於九十五年八月八日凌晨一時許，利用戊○○所經營位於
      臺南縣佳里鎮○○路四八一號之上順中古汽車商行之後門
      未鎖且戊○○適外出應酬之機會，夜間侵入前開有人居住
      （戊○○平日居住店內）之建築物內，竊取戊○○所有之
      置於房間抽屜之現金三十萬元及設於房間內之監視器主機
      一台，並竊取店內已繳銷而未懸掛車牌之引擎號碼四Ｇ八
      Ｊ六七０二０號自小客車一輛。
    (四)於九十五年八月八日七時三十分許，在臺南縣佳里鎮禮化
      里三一０號前，持向附近加油站不詳姓名員工借得長約五
      、六公分，寬約一點五公分，拳頭無法滿握之扳手一支，
      拆卸停放在該處之陳正仁所有之八Ｒ─八００九號自小客
      車上所懸掛之車牌二面。得手後，將之懸掛在前開竊得之
      引擎號碼四Ｇ八Ｊ六七０二０號自小客車，供己代步之用
      。
二、嗣於九十五年八月十一日零時五十分許，在臺南縣佳里鎮民
    安里同安寮一之二十號喜來登汽車旅館為警查獲，並扣得前
    開懸掛八Ｒ─八００九號車牌之引擎號碼四Ｇ八Ｊ六七０二
    ０號自小客車一輛及贓款三萬八千元，存入贓款二十萬元之
    華南銀行存摺一本、印章一個。
三、案經臺南縣警察局佳里分局報請臺灣臺南地方法院檢察署檢
    察官偵查起訴。
    理  由
壹、程序方面：
    本件被告甲○○所犯為死刑、無期徒刑、最輕本刑為三年以
    上有期徒刑以外之罪，亦非屬高等法院管轄之第一審案件，
    其就被訴事實為有罪之陳述，經告知簡式審判程序之旨，並
    聽取檢察官、被告之意見後，依刑事訴訟法第二百七十三條
    之一第一項、第二百七十三條之二等規定，裁定行簡式審判
    程序，且不受同法第一百五十九條第一項、第一百六十一條
    之二、第一百六十一條之三、第一百六十三條之一及第一百
    六十四條至第一百七十條所規定證據能力認定及調查方式之
    限制，合先敘明。
貳、實體方面：
一、上開事實，業據被告甲○○迭於警詢、偵查、原審及本院均
    坦承不諱，核與證人即被害人丁○○、丙○○、戊○○、乙
    ○○所述情節相符。此外，並有贓物認領保管單三紙、照片
    十五幀、車籍資料三份、車輛協尋（尋獲）電腦輸入單三紙
    在卷可稽，存摺一本、印章一個扣案可證。被告自白應與事
    實相符而可採信。另被告雖供稱前開事實一(三)戊○○所經營
    之上順中古汽車商行夜間並沒有人，依卷附年籍資料戊○○
    之住所亦非在上開上順中古汽車商行店址。惟證人即被害人
    戊○○於警詢中即證稱平時他有居住店內，案發時因外出應
    酬所以未在店內睡覺，他是清晨返回店內時才發現失竊。足
    見前開上順中古汽車商行應屬有人居住之建築物。綜上所述
    ，本案事證明確，被告前開犯行均堪認定，應依法論科。
二、核被告所為，前開犯罪事實一(一)、(二)、(四)部分係犯刑法第三
    百二十條第一項之普通竊盜罪；前開犯罪事實一(三)部分係犯
    刑法第三百二十一條第一項第一款之夜間侵入有人居住之建
    築物竊盜罪。檢察官就事實一(四)部分，認係犯刑法第三百二
    十一條第一項第三款之攜帶兇器加重竊盜罪，容有誤會，惟
    起訴事實同一，自應由本院變更檢察察起訴法條論以刑法第
    三百二十條第一項之普通竊盜罪。被告所犯前開各罪，應分
    論併罰。再被告於八十八年間因竊盜罪經臺灣高等法院判處
    有期徒刑三年並於刑前強制工作確定，且於九十四年十一月
    十日縮刑期滿執行完畢，有臺灣臺南地方法院檢察署刑案資
    料查註紀錄表及臺灣高等法院被告全國前案紀錄表各一紙在
    卷可按，其於五年內再犯本件有期徒刑以上之罪，均為累犯
    ，均應依刑法第四十七條第一項規定，加重其刑。
三、原審對於被告涉犯事實一(四)部分竊盜犯行，予以論罪科刑，
    固非無見，惟查：刑法第三百二十一條第一項第三款之攜帶
    兇器竊盜罪，其所謂兇器之種類並無限制，凡客觀上足對人
    之生命、身體、安全構成威脅，具有危險性之兇器均屬之。
    本件被告事實一(四)在臺南縣佳里鎮禮化里三一０號前，持向
    附近加油站不詳姓名員工借得扳手一支，拆卸停放在該處之
    陳正仁所有八Ｒ─八００九號自小客車上所懸掛之車牌二面
    ，所使用之扳手並未扣案。而得拆卸車牌之扳手大小不一，
    尚非全可供兇器使用。本院函臺南市警察局佳里分局就該扳
    手查報，據該分局於九十五年十二月十一日以南佳警偵字第
    ０九五００一五一四六號函復：「該加油站雖提供工具供客
    人維修，但無扳手」等情；被告供認其所使用之扳手長約五
    、六公分，寬約一點五公分，拳頭無法滿握等語。就被告供
    認之扳手，顯屬狹小，無得供兇器使用。原審就被告使用之
    扳手係何種類，未予具體審認，即認可供兇器使用，容有未
    洽。被告所犯係刑法第三百二十條第一項普通竊盜罪，原審
    論以刑法第三百二十一條第一項第三款之攜帶兇器加重竊盜
    罪，適用法條即有未合，被告上訴意旨指摘此部分原判決量
    刑過重，為有理由，應由本院撤銷改判。因被告犯數罪，巳
    定應執行之刑，事實一(四)部分既經上訴而撤銷，原定之執行
    刑亦失所附麗，應並予撤銷。爰審酌被告有多次竊盜前科甫
    執行完畢出監即再犯前開案件；所竊取之財物價值、恣意竊
    取他人之交通工具，嚴重破壞社會治安；及被告犯罪之目的
    、手段、生活狀況，犯罪後坦承犯行等一切情狀，就事實一
    (四)部分量處如主文第二項所示之刑。並與後述上訴事實一(一)
    、(二)、(三)駁回部分定如主文第四項所示之應執行刑。
四、被告上訴駁回部分（即事實一(一)、(二)、(三)部分）：原審因予
    適用刑法第三百二十條第一項、第三百二十一條第一項第一
    款、第四十七條，並審酌刑法第五十七條量刑標準，就事實
    一(一)部分判處有期徒刑三月；事實一(二)部分判處有期徒刑四
    月；事實一(三)部分判處有期徒刑十月，本院核其認事用法俱
    無不合，量刑亦稱妥適，被告上訴意旨，認量刑過重，為無
    理由，應予駁回。
五、另查被告曾於七十一年間因竊盜罪經臺灣桃園地方法院判處
    有期徒刑一年六月並於刑前強制工作，且由臺灣高等法院駁
    回上訴確定；前案執行完畢後，再於七十七年間因竊盜罪經
    臺灣桃園地方法院判處有期徒刑一年十月確定，且於七十八
    年十二月二十六日縮刑假釋期滿執行完畢；又於八十一年間
    因竊盜罪經臺灣高等法院臺南分院分別判處有期徒刑二年六
    月並於刑前強制工作，及有期徒刑二年並於刑前強制工作確
    定，嗣就其有期徒刑部分定應執行刑為有期徒刑四年確定；
    復於八十八年間因竊盜罪經臺灣高等法院判處有期徒刑三年
    並於刑前強制工作確定，且於九十四年十一月十日縮刑期滿
    執行完畢。渠於出監後數月即再為前開多次犯行，有臺灣臺
    南地方法院檢察署刑案資料查註紀錄表及臺灣高等法院被告
    全國前案紀錄表各一紙在卷可按。由其犯時間之密接（出監
    不久即再犯）、短時間內行竊四次之多，足見被告顯有竊盜
    之犯罪習慣，非予矯治將難以適應正常之社會生活。爰依竊
    盜犯贓物犯保安處分條例第三條第一項之規定，諭知被告應
    於刑之執行前，令入勞動場所強制工作三年，以矯正其惡習
    。
據上論結，應依刑事訴訟法第三百六十八條，第三百六十九條第
一項前段、第三百六十四條、第二百九十九條第一項前段、第三
百條，刑法第三百二十條第一項、第四十七條第一項、第五十一
條第五款，刑法施行法第一條之一，竊盜犯贓物犯保安處分條例
第三條第一項、第四條、第五條第一項前段，判決如主文。
本案經檢察官王碧霞到庭執行職務。
中　　華　　民　　國　　96　　年　　1 　　月　　18　　日
                  刑事第三庭    審判長法　官 陳義仲
                                      法　官 張世展
                                      法　官 蘇清水
以上正本證明與原本無異。
不得上訴。
　　　　　　　　　　　　　　　　　　　書記官 陳嘉琍
中　　華　　民　　國　　96　　年　　1  　月　　18　　日
附錄本判決論罪法條：
刑法第三百二十條第一項
  意圖為自己或第三人不法之所有，而竊取他人之動產者，為竊
  盜罪，處5年以下有期徒刑、拘役或5百元以下罰金。
刑法第三百二十一條第一項
  犯竊盜罪而有左列情形之一者，處六月以上、五年以下有期徒
  刑：
  一  於夜間侵入住宅或有人居住之建築物、船艦或隱匿其內而
      犯之者。
  二  毀越門扇、牆垣或其他安全設備而犯之者。
  三  攜帶兇器而犯之者。
  四  結夥三人以上而犯之者。
  五  乘火災、水災或其他災害之際而犯之者。
  六  在車站或埠頭而犯之者。
  前項之未遂犯罰之。
